Pedro Felipe De Souza

Frontend Software Engineer Senior - Angular 9+ e Typescript



Pedro Felipe

Pedro Felipe De Souza

pf.souza15@gmail.com

. 47997716565

Joinville

23 de junho de 1993

OJ Homem

in linkedin.com/in/pedrofelipeti

Competências

Angular (Framework) Angular Typescript JavaScript CSS JQuery WebService SQL Bootstrap

Desenvolvimento Web

Desenvolvimento de sites

Desenvolvimento mobile

Apache Cordova

Gestão

Banco de dados

Servicos web

Gestão de projetos

Liderança

Idiomas

Inglês Português

Perfil

Analista de Sistemas com experiencia no desenvolvimento de sistemas WEB ERP, utilizando Banco de Dados Caché e proficiência em HTML, JavaScript, CSS e JQuery.

Possuo experiencia na indústria de Saúde, trabalhando com análise e desenvolvimento de sistemas com Banco de Dados Caché, programação orientada a objetos e metodologias de analise avançadas. Criando e utilizando códigos com WebServices, Delphi, SQL e COS.

Tenho histórico de participação em Times criando uma variedade de projetos, empregando tecnologias de ponta como HTML5, CSS3, Bootstrap, JavaScript, JQuery, Angular, NodeJS, PostgreSQL, MongoDB, entre outras.

Atualmente, sou integrante de uma equipe de desenvolvimento ágil, contribuindo para múltiplos projetos. Meu foco principal está na análise e desenvolvimento front-end, com TypeScript, Angular e Git, Sou apaixonado por entregar soluções inovadoras que atendam e superem as expectativas dos clientes. Vamos nos conectar e explorar oportunidades de colaboração em projetos empolgantes!

Formação

Pós Graduação, MBA em Gestão Estratégica jan 2018 - jan 2019 de Negócios

Anhanguera Educacional

Analise e desenvolvimento de software, TI jan 2014 - jan 2017

Anhanguera Educacional

Tecnologo em gestão da tecnologia da jan 2013 - jan 2013

informação Senac Brasil

Curso técnico informática jan 2010 - jan 2012

Experiência

dez 2022 Frontend Software Engineer - Angular 9+, Typescript

ViaHub

Frontend Software Engineer Tecnologias utilizadas: Angular, Typescript, Git, entre outras... Integrando equipe de desenvolvimento ágil, trabalhando em alguns projetos. Focado em analise e desenvolvimento front-end. Atuando na SQUAD de Plataforma Seguros e Serviços.

Senior Frontend Developer ago 2021 - out 2022

Opah IT, Joinville, Santa Catarina, Brasil

Frontend Developer Analyst Tecnologias utilizadas: Angular, Typescript, Git, entre outras... Integrando equipe de desenvolvimento ágil, trabalhando em alguns projetos. Focado em analise e desenvolvimento front-end.

Senior Frontend Developer

Nexo Al, Joinville, Santa Catarina, Brasil

Frontend Developer Analyst Tecnologias utilizadas: Angular, Typescript, Git, entre outras... Integrando equipe de desenvolvimento ágil, trabalhando em alguns projetos. Focado em analise e desenvolvimento front-end.

Senior Frontend Developer mar 2020 - jan 2021

Becomex Lab, Joinville, Santa Catarina

Frontend Developer Analyst Tecnologias utilizadas: Angular, Typescript, Git, entre outras...

Desenvolvedor full stack

Micromed Sistemas Ltda, Joinville e Região, Brasil

Criação de diversos projetos utilizando diversas tecnologias como HTML5, CSS3, Bootstrap, JavaScript, Jquery, TypeScript, Angular, NodeJS, Postgresql, MongoDB entre outras

Desenvolvedor de sistemas fev 2014 - out 2017

Com experiência na área da Saúde em análise e desenvolvimento de sistema, utilizando Banco de Dados Caché, programação orientada a objeto, metodologias de análise, análise de customizações e linguagens como Delphi, SQL e COS.

Desenvolvedor Web mar 2012 - dez 2013

Web Mais Sistemas, Criciúma, Santa Catarina

Desenvolvimento Back end e banco de dados com tecnologia Cache da Intersystems.

Desenvolvimento com Javascript, HTML, CSS e componentização no Front end.

Trabalhei corrigindo suportes e fazendo melhorias no Sistema ERP da empresa, em diversos módulos, entendendo as necessidades do cliente e implementando da melhor forma o código fonte.

Cursos

Analise e desenvolvimento de sistemas

Curso Completo do Desenvolvedor NodeJS e MongoDB - Udemy

Curso completo de Desenvolvimento Web -

Curso de inglês

Curso de montagem e manutenção de micros

Curso técnico de informática